【裁判字號】    95,親,59
【裁判日期】    951229
【裁判案由】    確認親子關係存在
【裁判全文】
臺灣屏東地方法院民事判決                95年度親字第59號
原      告  乙○○
特別代理人  林富美律師
被      告  甲○○
訴訟代理人  洪天慶律師
上列當事人間確認親子關係存在事件，本院於95年12月25日言詞
辯論終結，判決如下：
    主  文
確認原告與被告之親子關係存在。
訴訟費用由被告負擔。
    事實及理由
一、原告起訴主張：原告之母親邱昭華與被告無婚姻關係，該2
    人因密切交往，而於84年12月24日在屏東市○○路574 號鄭
    英傑婦產科產下原告，惟邱昭華產下原告後未留任何資料即
    自行離開，迄今亦無任何音訊，因鄭英傑醫師無法確認被告
    確為原告之生父，遲遲不願意開具原告之出生證明書以供戶
    籍之出生登記，故原告雖經被告抱回扶養迄今，仍未能辦理
    戶籍登記，為此提起本件訴訟。故聲明求為：確認原告與被
    告間之親子關係存在。
二、被告則陳稱：對原告之主張無意見，同意原告之請求。
三、查原告主張前開之事實，業據其提出戶籍謄本、證明書各1
    件為證，且經原告與被告共同前往財團法人屏東基督教醫院
    實施親子血緣關係鑑定結果，認「甲○○與乙○○之檢體，
    其相對應之各DNA 型別均無矛盾，存在血緣關係之機率為99
    .9999 ％」等語，有屏東基督教醫院DNA 親子血緣關係諮詢
    報告單在卷可稽，足資認定原告之主張應可信為實在。
四、按確認法律關係之訴，非原告有即受確認判決之法律上利益
    者，不得提起之；前項確認法律關係基礎事實存否之訴，以
    原告不能提起他訴訟者為限，民事訴訟法第247 條第1 項前
    段、第2 項分別定有明文。所謂即受確認判決之法律上利益
    ，係指法律關係之存否不明確，致原告在私法上之地位有受
    侵害之危險，而此項危險得以對於被告之確認判決除去之者
    ，有最高法院27年度上字第316 號判例可參。本件原告與被
    告間親子關係存否不明確，鄭英傑婦產科亦因生母不明無法
    出具原告之出生證明書，致原告雖經被告撫育而有認領之事
    實仍未能為戶籍登記，登記為被告之子女，已對原告之權利
    義務有所影響，亦即原告在私法上之地位因此有受侵害之危
    險，原告自得提起確認其與被告間親子關係存在之訴，以除
    去私法上身分地位不安之狀態，應認原告提起本件訴訟有即
    受確認判決之法律上利益。從而，原告依民事訴訟法第247
    條規定訴請確認其與被告之親子關係存在，為有理由，應予
    准許。
據上論結，本件原告之訴為有理由，依民事訴訟法第78條，判決
如主文。
中    華    民    國    95    年    12    月    29    日
                  家事庭法  官  潘快
以上正本係照原本作成。
如不服本判決應於送達後20日內向本院提出上訴狀。
                        書記官  鄭靜芳
中    華    民    國    95    年    12    月    29    日


司法院資訊處製作；財團法人民間司法改革基金會備份。
